【裁判字號】    97,易,3408
【裁判日期】    971211
【裁判案由】    竊盜
【裁判全文】
臺灣板橋地方法院刑事判決              97年度易字第3408號
公  訴  人  臺灣板橋地方法院檢察署檢察官
被      告  戊○○
上列被告因竊盜案件，經檢察官提起公訴（97年度偵字第27563
號、第28340 號、第28686 號、第29215 號），而被告於準備程
序中就被訴事實為有罪之陳述，本院裁定行簡式審判程序，並判
決如下：
    主  文
戊○○犯如附表所示之罪，各處如附表所示之刑，暨應諭知之沒
收。應執行有期徒刑年陸月，如附表所示扣案鑰匙共肆支，均
沒收。
    事  實
一、戊○○有妨害兵役及多次竊盜案件前科，又其於民國92年間
    因竊盜案件，經本院於同年8 月30日以92年度易字第2205號
    判處有期徒刑5 月，經臺灣高等法院於同年12月9 日以92年
    度上易字第3308號撤銷原判決，改判處有期徒刑2 年確定，
    於97年6 月20日因縮短刑期假釋，甫於97年8 月21日因縮刑
    假釋期滿。詎其不知悔改，復意圖為自己不法之所有，分別
    於附表所示時、地，以附表所示方法，竊得如附表所示財物
    。
二、案經臺北縣政府警察局三峽分局、臺北市政府警察局大安分
    局、臺北縣政府警察局報請及丑○○、卯○○訴由臺北縣政
    府警察局板橋分局報請同署檢察官偵查起訴。
    理  由
一、程序方面：按除被告所犯為死刑、無期徒刑、最輕本刑為三
    年以上有期徒刑之罪或高等法院管轄第一審案件者外，於第
    一次審判期日前之準備程序進行中，被告先就被訴事實為有
    罪之陳述時，審判長得告知被告簡式審判程序之旨，並聽取
    當事人、代理人、辯護人及輔佐人之意見後，裁定進行簡式
    審判程序，刑事訴訟法第273 條之1 第1 項定有明文。經核
    ，本件被告戊○○所犯係死刑、無期徒刑、最輕本刑為三年
    以上有期徒刑以外之罪，其於準備程序中就被訴事實為有罪
    之陳述，經法官告知簡式審判程序之旨，並聽取公訴人、被
    告之意見後，本院爰依首揭規定，合議裁定由受命法官獨任
    進行簡式審判程序，合先敘明。
二、訊據被告迭於警詢、偵查及本院審理時，均坦承前揭事實不
    諱，核與如附表所示告訴人、被害人等分別於警詢、偵查中
    之指述、證人即附表編號1 查獲警員黃殿高偵查中之證述各
    情，亦皆符合，另有查獲現場照片、車輛協尋電腦輸入單、
    車輛尋獲電腦輸入單、查獲物品照片、扣押物品目錄表、贓
    物認領保管單等在卷可稽，是其前開自白，應合於事實。本
    件事證業臻明確，被告犯行均堪認定，皆應依法論科。
三、核被告所為，各係犯刑法第320 條第1 項之竊盜罪。其先後
    各次竊盜犯行，犯意各別，行為互殊，是應分論併罰。查其
    前於92年間因竊盜案件，經本院於同年8 月30日以92年度易
    字第2205號判處有期徒刑5 月，經臺灣高等法院於同年12月
    9 日以92年度上易字第3308號撤銷原判決，改判處有期徒刑
    2 年確定，於97年6 月20日因縮短刑期假釋，甫於97年8 月
    21日因縮刑假釋期滿，有臺灣高等法院被告前案紀錄表在卷
    可按，其於受徒刑之執行完畢，5 年內故意再犯本件有期徒
    刑以上之各罪，為累犯，應依同法第47條第1 項規定，加重
    其刑。本件執行公訴檢察官具體求處有期徒刑4 年，本院爰
    審酌其尚有妨害兵役及多次竊盜案件前科，亦有上開被告前
    案紀錄表存卷得憑，是其素行可謂欠佳，另盱衡其本件犯罪
    動機、目的、手段、行為次數、造成告訴人暨被害人等財產
    與其他權益損失程度、坦承犯行，及其為輕度智障之身心障
    礙人士（有身心障礙手冊附卷可證，參見97年度偵字第2756
    3 號偵查卷第36頁）等一切情狀，各量處如附表所示之刑，
    及定其應執行之刑如主文所示。扣案之鑰匙共4 支，均為被
    告所有，且係分別供其犯本件如附表編號1 及編號15至編號
    17 竊 行所用之物，是均應依刑法第38條第1 項第2 款規定
    ，沒收之。
四、末查，被害人壬○○所有之中國信託銀行白金卡1 張，於97
    年3 月間某時，因搭乘計程車時遺失，而為被告持有部分，
    有被害人壬○○於警詢中陳述可據，復有查獲物品照片及贓
    物認領單存卷足佐（參見97年度偵字第29215 號偵查卷第19
    頁、第48頁、第77頁），就此，被告是否另涉犯罪，恐有另
    為偵查之必要，附此敘明。
據上論斷，應依刑事訴訟法第273 條之1 第1 項、第299 條第1
項前段，刑法第320 條第1 項、第51條第5 款、第38條第1 項第
2 款，刑法施行法第1 條之1 第1 項，判決如主文。
本案經檢察官黃佳權到庭執行職務。
中    華    民    國    97    年    12    月    11    日
                  刑事第一庭    法  官  朱敏賢
上列正本證明與原本無異。
如不服本判決，應於判決送達後10日內敘明上訴理由，向本院提
出上訴狀 (應附繕本) ，上訴於臺灣高等法院。其未敘述上訴理
由者，應於上訴期間屆滿後20日內向本院補提理由書「切勿逕送
上級法院」。
                                書記官  李郁禎
中    華    民    國    97    年    12    月    12    日
附表：
┌──┬──────┬───────┬──────┬─────┐
│編號│犯罪時、地  │方法及竊得物品│查獲時、地  │宣告刑    │
├──┼──────┼───────┼──────┼─────┤
│1   │於97年9 月18│以其所有之鑰匙│於同月20日凌│竊盜，累犯│
│    │日凌晨0 時許│1 支，啟動陳秀│晨3 時許，在│，處有期徒│
│    │，在臺北縣板│葉所有車牌號碼│臺北縣三峽鎮│刑伍月。扣│
│    │橋市○○街5 │QDV-588 號機車│介壽路土地公│案之鑰匙壹│
│    │號前        │電門，而竊得該│廟前，為警查│支沒收。  │
│    │            │機車          │獲，並扣得該│          │
│    │            │              │鑰匙1 支    │          │
├──┼──────┼───────┼──────┼─────┤
│2   │於97年9 月20│自丙○○所有車│於97年10月12│竊盜，累犯│
│    │日中午12時許│牌號碼9F-2087 │日凌晨1 時許│，處有期徒│
│    │，臺北縣板橋│號自小客車內，│，因騎乘其所│刑月。  │
│    │市○○路與光│竊得渠所有之中│竊得之丑○○│          │
│    │明街口      │國石油公司加油│所有車牌號碼│          │
│    │            │卡1 張        │QXK-986 號機│          │
├──┼──────┼───────┤車，行經臺北├─────┤
│3   │於97年9 月23│自巳○○所有車│縣板橋機市民│竊盜，累犯│
│    │日晚間10時許│牌號碼BK-8013 │族路17巷口，│，處有期徒│
│    │，在臺北縣土│號自小客車內，│為警查獲，扣│刑月。  │
│    │城市○○路與│竊得渠所有中國│獲其竊得物品│          │
│    │忠義路口    │石油公司加油卡│            │          │
│    │            │1 張          │            │          │
├──┼──────┼───────┤            ├─────┤
│4   │於97年10月2 │自辰○○所有車│            │竊盜，累犯│
│    │日下午6 時許│牌號碼OB-2009 │            │，處有期徒│
│    │，在臺北縣板│號自小客車內，│            │刑月。  │
│    │橋市○○路忠│竊得渠所有之加│            │          │
│    │義巷23弄5 號│油卡1 張      │            │          │
│    │前          │              │            │          │
├──┼──────┼───────┤            ├─────┤
│5   │於97年10月2 │自子○○所有車│            │竊盜，累犯│
│    │日晚間10時許│牌號碼385-CF號│            │，處有期徒│
│    │，在臺北縣土│自小客車內，竊│            │刑月。  │
│    │城市○○街74│得渠所有摩托羅│            │          │
│    │巷口        │拉行動電話手機│            │          │
│    │            │1 支（含SIM 卡│            │          │
│    │            │1 片）        │            │          │
├──┼──────┼───────┤            ├─────┤
│6   │於97年10月4 │自卯○○所有車│            │竊盜，累犯│
│    │日凌晨1 時許│牌號碼9583-RJ │            │，處有期徒│
│    │，在臺北縣樹│號自小客車內，│            │刑月。  │
│    │林市○○路、│竊得渠所有加油│            │          │
│    │新樹路口    │卡1 張        │            │          │
├──┼──────┼───────┤            ├─────┤
│7   │於97年10月8 │徒手竊得己○○│            │竊盜，累犯│
│    │日中午12時許│所有荷蘭銀行信│            │，處有期徒│
│    │，在臺北縣土│用卡1 張      │            │刑月。  │
│    │城市○○路、│              │            │          │
│    │永安街口    │              │            │          │
├──┼──────┼───────┤            ├─────┤
│8   │於97年10月8 │自寅○○所有車│            │竊盜，累犯│
│    │日下午4 時許│牌號碼588-CP號│            │，處有期徒│
│    │，在臺北縣板│自小客車內，竊│            │刑月。  │
│    │橋市○○街14│得渠所有特力屋│            │          │
│    │8 號前      │會員卡1 張    │            │          │
├──┼──────┼───────┤            ├─────┤
│9   │於97年10月9 │自午○○所有車│            │竊盜，累犯│
│    │日上午7 時許│牌號碼7A-292號│            │，處有期徒│
│    │，在臺北縣板│自小客車內，竊│            │刑月。  │
│    │橋市○○路、│得渠所有諾基亞│            │          │
│    │公館街口    │行動電話1 支（│            │          │
│    │            │含SIM 卡1 片）│            │          │
├──┼──────┼───────┤            ├─────┤
│10  │於97年10月9 │自甲○○所有車│            │竊盜，累犯│
│    │日晚間7 時許│牌號碼CXF-589 │            │，處有期徒│
│    │，在臺北市環│號機車置物箱內│            │刑月。  │
│    │河南路2 段25│，竊得渠所有中│            │          │
│    │0 巷42弄11號│國石油公司加卡│            │          │
│    │前          │1 張          │            │          │
├──┼──────┼───────┤            ├─────┤
│11  │於97年10月10│自辛○○所有車│            │竊盜，累犯│
│    │日凌晨3 時許│牌號碼8M-382號│            │，處有期徒│
│    │，在臺北縣中│自小客車內，竊│            │刑月。  │
│    │和市○○路、│得渠所有加油卡│            │          │
│    │員山路口    │5 張（起訴書附│            │          │
│    │            │表誤載為4 張）│            │          │
│    │            │及車用7 吋電視│            │          │
│    │            │1台           │            │          │
├──┼──────┼───────┤            ├─────┤
│12  │於97年10月11│自丁○○所有車│            │竊盜，累犯│
│    │日凌晨5 時許│牌號碼T8-0482 │            │，處有期徒│
│    │，在臺北縣板│號自小客車內，│            │刑月。  │
│    │橋市○○路37│竊得渠所有車麗│            │          │
│    │9 巷前      │屋會員卡1 張  │            │          │
├──┼──────┼───────┤            ├─────┤
│13  │於97年10月11│自庚○○所有車│            │竊盜，累犯│
│    │日中午12時許│牌號碼KN-7063 │            │，處有期徒│
│    │，在臺北縣板│號自小客車內，│            │刑月。  │
│    │橋市○○街24│竊得渠所有亞藝│            │          │
│    │巷5 號1 樓前│影音會員卡1 張│            │          │
├──┼──────┼───────┤            ├─────┤
│14  │於97年10月12│自乙○○所有車│            │竊盜，累犯│
│    │日中午12時30│牌號碼9A-1840 │            │，處有期徒│
│    │分許，在臺北│號自小客車內，│            │刑月。  │
│    │縣板橋市國泰│竊得渠所有ETC │            │          │
│    │街39巷5 弄20│卡及零錢新臺幣│            │          │
│    │前          │73元          │            │          │
├──┼──────┼───────┼──────┼─────┤
│15  │於97年9 月26│以其所有鑰匙1 │於同日上午10│竊盜，累犯│
│    │日凌晨5 時30│支，啟動癸○○│時38分許，在│，處有期徒│
│    │分許，在臺北│所有車牌號碼BV│臺北市○○路│刑伍月。扣│
│    │縣板橋市莒光│W-485 號機車電│、延吉街口，│案之鑰匙壹│
│    │路200 巷21號│門，而竊得該機│為警查獲，並│支沒收。  │
│    │前          │車            │扣得該鑰匙1 │          │
│    │            │              │支          │          │
├──┼──────┼───────┼──────┼─────┤
│16  │於97年9 月28│以其所有鑰匙1 │於同月30日上│竊盜，累犯│
│    │日凌晨1 時許│支，啟動鍾秀敏│午8 時15分許│，處有期徒│
│    │，在臺北縣土│所有車牌號碼FQ│，在臺北縣中│刑伍月。扣│
│    │城市○○路1 │Z-267 號機車電│和市○○路、│案之鑰匙壹│
│    │段69巷2 號前│門，而竊得該機│三民路口，為│支沒收。  │
│    │            │車            │警查獲，並扣│          │
│    │            │              │得該鑰匙1 支│          │
├──┼──────┼───────┼──────┼─────┤
│17  │97年10月4 日│以其所有之鑰匙│於同月12日凌│竊盜，累犯│
│    │上午7 時許，│1 支，啟動陸純│晨1 時許，在│，處有期徒│
│    │在臺北縣板橋│傑所有車牌號碼│臺北縣板橋市│刑伍月。扣│
│    │市○○街71巷│QXK-986 號機車│民族路170 巷│案之鑰匙壹│
│    │24弄口      │電門，而竊得該│口處，為警查│支沒收。  │
│    │            │機車          │獲，並扣得該│          │
│    │            │              │鑰匙1 支及如│          │
│    │            │              │編號2 至編號│          │
│    │            │              │14所示之物  │          │
└──┴──────┴───────┴──────┴─────┘
附錄本案論罪科刑法條全文：
刑法第320 條
意圖為自己或第三人不法之所有，而竊取他人之動產者，為竊盜
罪，處五年以下有期徒刑、拘役或五百元以下罰金。
意圖為自己或第三人不法之利益，而竊佔他人之不動產者，依前
項之規定處斷。
前二項之未遂犯罰之。


司法院資訊處製作；財團法人民間司法改革基金會備份。
